臺灣桃園地方法院小額民事判決
111年度桃小字第1048號
原      告  徐顯城
被      告  葉晉祐
上列當事人間請求損害賠償事件，本院於民國111年7月4日言詞
辯論終結，判決如下：
　　主    文
被告應給付原告新臺幣壹萬壹仟伍佰伍拾元，及自民國一一一年
五月五日起至清償日止，按週年利率百分之五計算之利息。
原告其餘之訴駁回。
訴訟費用新臺幣壹仟元，其中新臺幣伍佰伍拾元由被告負擔，餘
由原告負擔。
本判決第一項得假執行。
    理由要領
一、經查，被告於民國110年11月20日上午9時36分許，駕駛車牌
    號碼000-00號自用大貨車（下稱肇事車輛），行駛於桃園市
    桃園區永安路外側車道，行經永安路及三民路3段路口（下
    稱系爭路口）時，肇事車輛左側車身跨越至中間車道，適有
    原告駕駛其所有ALN-6577號自用小客車（下稱系爭車輛）行
    駛於永安路中間車道往民族路方向直行，兩車發生碰撞，致
    系爭車輛受損，系爭車輛因系爭事故毀損支出維修工資新臺
    幣（下同）1萬6,000元、零件5,000元，合計2萬1,000元等
    情，有桃園市政府警察局桃園分局桃園交通分隊道路交通事
    故當事人登記聯單、現場圖、調查紀錄表、駕籍、車籍資料
    、行車執照、估價單、本院勘驗筆錄及照片附卷可參（見本
    院卷第4至7頁、第12至15頁、第17至23頁、第37頁反面），
    堪信為真實。
二、按因故意或過失，不法侵害他人之權利者，負損害賠償責任
    。汽車、機車或其他非依軌道行駛之動力車輛，在使用中加
    損害於他人者，駕駛人應賠償因此所生之損害，但於防止損
    害之發生，已盡相當之注意者，不在此限，民法第184條第1
    項前段、第191條之2分別定有明文。汽車在同向二車道以上
    之道路，除準備停車或臨時停車外，不得跨越兩條車道行駛
    。汽車行駛時，駕駛人應注意車前狀況及兩車並行之間隔，
    並隨時採取必要之安全措施，道路交通安全規則第94條第3
    項前段、第98條第1項第5款分別定有明文。經查，被告於上
    開時地駕駛肇事車輛行經永安路外側車道，肇事車輛左側車
    身跨越至中間車道且未注意與左側之系爭車輛並行間隔而與
    中間車道直行之系爭車輛發生碰撞，自已違反前開不得跨越
    兩條車道及未注意兩車並行間隔之交通規則而有過失，被告
    抗辯其無過失云云（見本院卷第37頁）自不可採。另原告駕
    駛系爭車輛未注意系爭車輛與右側並行肇事車輛間隔逕自直
    行，且自承右偏行駛（見本院卷第14頁），而與肇事車輛發
    生碰撞，自亦違反前開未注意車前狀況與兩車並行間隔之交
    通規則而與有過失。本院審酌本件肇事情節，被告為肇事主
    因、原告為肇事次因，兩人過失內容等情，認被告應負擔過
    失責任70％，原告應負擔與有過失責任30％。綜上，被告駕駛
    行為確有過失，且其過失行為與原告所受損害具有相當因果
    關係，被告應負損害賠償之責。另依行政院所頒固定資產耐
    用年數表及固定資產折舊率之規定，汽車如非屬運輸業用客
    車、貨車，耐用年數為5年，依定率遞減法每年折舊千分之3
    69，其最後1年之折舊額，加歷年折舊累計額，總和不得超
    過該資產成本原額之10分之9，而系爭車輛於100年7月出廠
    ，有行車執照在卷可稽（見本院卷第7頁），迄本件車禍發
    生時即110年11月20日，已逾5年耐用年限，則零件扣除折舊
    後之修復費用為500元（計算式：5,000÷10＝500），加計無
    須折舊之工資1萬6,000元，系爭車輛回復原狀費用為1萬6,5
    00元（計算式：500+1萬6,000=1萬6,500）。
三、按損害之發生或擴大，被害人與有過失者，法院得減輕賠償
    金額，民法第217條第1項定有明文。經查，被告過失責任為
    70％，原告與有過失責任為30％已見前述。準此，依過失比例
    計算，被告應賠償原告之金額為1萬1,550元（計算式：1萬6
    ,500×70％＝1萬1,550），是原告請求被告賠償1萬1,550元及
    遲延利息為有理由，應予准許，逾此範圍則屬無據。　
中　　華　　民　　國　　111 　年　　7 　　月　　20　　日
                  桃園簡易庭  法  官  張明宏
以上為正本係照原本作成。
如不服本判決，應於送達後20日內，向本院提出上訴狀並表明上
訴理由，如於本判決宣示後送達前提起上訴者，應於判決送達後
20日內補提上訴理由書（須附繕本）。
如委任律師提起上訴者，應一併繳納上訴審裁判費。   
中　　華　　民　　國　　111 　年　　7 　　月　　20　　日
                              書記官  石曉芸
附錄：
一、民事訴訟法第436條之24第2項：
　  對於小額程序之第一審裁判上訴或抗告，非以其違背法令為
    理由，不得為之。
二、民事訴訟法第436條之25：
　  上訴狀內應記載上訴理由，表明下列各款事項：
　  ㈠原判決所違背之法令及其具體內容。
　  ㈡依訴訟資料可認為原判決有違背法令之具體事實。
三、民事訴訟法第471條第1項：（依同法第436條之32第2項規定
    於小額事件之上訴程序準用之）
    上訴狀內未表明上訴理由者，上訴人應於提起上訴後20日內
    ，提出理由書於原第二審法院；未提出者，毌庸命其補正，
    由原第二審法院以裁定駁回之。